【裁判字號】    99,易,525
【裁判日期】    990506
【裁判案由】    傷害等
【裁判全文】
臺灣臺北地方法院刑事判決               99年度易字第525號
公  訴  人  臺灣臺北地方法院檢察署檢察官
被      告  甲○○
上列被告因傷害等案件，經檢察官提起公訴（98年度偵字第1071
9號），本院判決如下：
    主  文
甲○○犯傷害罪，處拘役伍拾日，如易科罰金，以新臺幣壹仟元
折算壹日；又犯恐嚇危害安全罪，處拘役伍拾伍日，如易科罰金
，以新臺幣壹仟元折算壹日。應執行拘役玖拾日，如易科罰金，
以新臺幣壹仟元折算壹日。
    事  實
一、甲○○於民國98年4 月18日22時40分許，在臺北市大安區○
    ○○路○ 段9 號「富濠飯店」13樓房間內，因金錢糾紛與00
    000000（以下稱「甲女」，真實姓名年籍詳卷）發生爭執，
    竟基於傷害人身體之犯意，出手毆打甲女，致其受有右下唇
    血腫外傷、左眼皮血腫、左背血腫、左大腿、左小腿、左前
    臂瘀傷之傷害。甲○○復於98年4 月19日至20日，在其位於
    臺北市南港區○○○路○ 段269 巷1 弄10號3 樓之住處，以
    其持用之0000000XXX號行動電話（詳細號碼詳卷）傳送內容
    為「要死一起死」、「你的影片我只有寄給兩個你不認識的
    人，不過你太賤了，我要給你媽一個難忘的母親節禮物，是
    你逼我的」、「中和市○○街XX號我們一起出名吧」之簡訊至
    甲女持用之行動電話，並以其電腦設備連結網路，將附加其
    與甲女性愛錄影檔案之電子郵件傳送至甲女使用之電子郵件
    信箱內，威脅欲散布其與甲女之性愛錄影檔，致甲女心生畏
    懼，足生危害於安全。嗣經甲女報警處理，始循線查知上情
    （甲女另以甲○○有強制性交提出告訴，惟該部分另經檢察
    官為不起訴處分確定）。
二、案經甲女訴由臺北市政府警察局大安分局報請臺灣臺北地方
    法院檢察署檢察官偵查起訴。
    理  由
壹、證據能力部分：
一、按被告以外之人於偵查中向檢察官所為之陳述，除顯有不可
    信之情況者外，得為證據，刑事訴訟法第159 條之1 第2 項
    定有明文。本案證人即告訴人甲女於檢察官訊問時所為之證
    述，業經其等於證述前具結，亦無證據顯示檢察官在偵查時
    有不法取供之情形，且據上開證人做成證述之外部情狀，亦
    無證據顯示上開證述有顯不可信之情況，揆諸首揭說明，上
    開證人於偵查中之證述均應有證據能力。
二、按被告以外之人於審判外之陳述雖不符刑事訴訟法第159 條
    之1 至之4 等4 條之規定，而經當事人於審判程序同意作為
    證據，法院審酌該言詞陳述或書面陳述作成時之情況，認為
    適當者，亦得為證據；當事人、代理人或辯護人於法院調查
    證據時，知有前項不得為證據之情形，而未於言詞辯論終結
    前聲明異議者，視為有前項之同意，刑事訴訟法第159 條之
    5 定有明文。查卷附之受理性侵害事件驗傷診斷書1 份，為
    被告以外之人於審判外所為之書面陳述，屬傳聞證據，且無
    刑事訴訟法第159 條之1 至之4 等4 條規定情形，又檢察官
    、被告均已知悉上開證據均屬傳聞證據，且於本院言詞辯論
    終結前均未聲明異議。本院審酌上開證述於作成時亦無任何
    不適當之情況，認以之作為本案之證據，應屬適當，是上開
    證據均應有證據能力。
貳、實體部分：
一、訊據被告甲○○坦承有於上開時間、地點，與告訴人發生口
    角衝突且與告訴人發生肢體上推擠，告訴人可能因其行為而
    受有右下唇血腫外傷、左前臂瘀傷；又其有於上開時間、地
    點傳送恐嚇電子郵件予告訴人等事實，惟否認因毆打告訴人
    造成告訴人身體受有左眼皮血腫、左背血腫，左大腿、左小
    腿何瘀傷，辯稱：當天因為在房間內聊得不是很愉快，我不
    願意借錢給告訴人，但告訴人硬要我借錢給她，雙方就發生
    拉扯，我們有互相推擠，他的嘴唇及手可能有被我抓到受傷
    ，但告訴人身體其他部位的傷害應該不是我造成的云云。經
    查：
  (一)傷害部分：
    有關被告於前揭時間、地點，徒手推打告訴人臉頰、身體、
    眼、耳、口、鼻等情節，業經告訴人即證人甲女於偵查中證
    稱：當時被告有打我的左臉頰、左眼、鼻子、耳朵，右邊嘴
    角好像有腫起來，但不知道怎麼撞倒的，大腿有血腫等語甚
    明（見偵卷第39頁），則告訴人對被告當時與其發生肢體上
    衝突，而被告有出手打告訴人造成其受前揭傷害之事實，業
    已證述甚明。又告訴人係於隔日即98年4 月18日晚間8 時12
    分許前往台北市立聯合醫院仁愛院區驗傷，經醫師診斷結果
    ，認其受有右下唇血腫外傷、左眼皮血腫、左背血腫、左大
    腿、左小腿、左前臂瘀傷等傷勢一節，復有告訴人之受理性
    侵害事件驗傷診斷書1 份在卷可證（見偵卷彌封證物袋），
    足堪認告訴人於案發後隔日，即前往醫院診斷驗傷之事實。
    再者，被告前於偵查中自承稱：告訴人有打我的臉，我推她
    ，她又過來打我，她力量很大，我就擋，我不知道推她或打
    她，反正就有點亂等語（見偵卷第47頁），則被告自己亦承
    認當天確有與告訴人發生肢體衝突，其亦有出手推告訴人身
    體之行為，僅推稱當時場面混亂，其不確定是推或打告訴人
    云云，然被告先前已承認與告訴人衝突之經過，惟推稱不知
    道是推或打告訴人，後又稱其僅與告訴人拉扯、推擠等，顯
    均為避重就輕之詞，且據被告稱當時告訴人有出手打其身體
    ，其左背也有受傷，其因告訴人動手才還手等情以觀，衡情
    被告於當時應不會考量其出手之力道及其行為可能對告訴人
    受何種程度之傷害，再被告於行為當時應能預見告訴人可能
    因其肢體動作而受傷，或因而碰撞到其他物體導致受傷之結
    果，仍出手推打告訴人，則其對告訴人因此所受傷勢即不得
    諉稱不知。從而，被告於上開時間、地點出手傷害告訴人，
    致告訴人受前揭傷勢之事實，即堪以認定。另被告雖聲請調
    閱案發當日「富豪飯店」之監視錄影檔案，惟此部分事證業
    經員警查證結果，因98年4 月17日「富豪飯店」監視錄影設
    備線路脫落致錄影中斷，直到4 月19日才恢復錄影之事實，
    有查訪表2 份可參（見偵卷第27、28頁），是已無從調查，
    併予說明。
  (二)恐嚇部分：
    被告於上揭時間地點傳送前開電話簡訊，揚言要散發告訴人
    之性愛錄影檔案予他人觀賞，另又將其與告訴人之性愛錄影
    檔案以電子郵件寄送予告訴人等事實，業據告訴人於警詢、
    偵查中證述甚明，且有手機簡訊翻拍照片10張、電子郵件及
    錄影檔案翻拍照片4 張等件在卷可參（見偵卷第8 至14頁）
    。又被告傳送上開簡訊、電子郵件，係聲稱要對外散布告訴
    人之性愛錄影，且要與告訴人一起「出名」，告訴人因而擔
    心自身名節受損，自屬以加害他人名譽之事恐嚇他人，甚為
    明確。
  (三)綜上所述，被告上揭犯行，均堪認定，其犯罪事實已經證明
    ，應予依法論科。
二、論罪科刑部分：
    核被告所為上開傷害告訴人之行為，係犯刑法第277 條第1
    項之普通傷害罪；所為寄發電子郵件恐嚇告訴人之行為，則
    係犯刑法第305 條之恐嚇危害安全罪。被告所犯上開2 罪，
    其犯意各別、行為互殊，應予分論併罰。爰審酌被告與告訴
    人原為朋友，且二人有親密肉體關係，其僅因細故與告訴人
    發生爭吵，竟不思尊重告訴人身體權利，動手傷害告訴人；
    於事發後被告不知檢討自己行為，竟又傳送含有告訴人裸照
    之電子郵件信箱恐嚇告訴人，始告訴人內心深受極大恐懼，
    並考量被告犯後坦承恐嚇犯行惟否認部分傷害事實之犯後態
    度，及未與告訴人和解賠償告訴人損失，與參以被告之犯罪
    目的、智識程度等一切情狀，分別量處如主文所示之刑，並
    定其應執行之刑，以資懲警，此外，並就上開宣告刑及執行
    刑均諭知如主文所示之易科罰金折算標準。
據上論斷，應依刑事訴訟法第299 條第1 項前段、第284 條之1
，刑法第277 條第1 項、第305 條、第51條第6 款、第41條第1
項前段，刑法施行法第1 條之1 ，判決如主文。
本案經檢察官郭昭吟到庭執行職務
中    華    民    國    99    年    5     月     6    日
                  刑事第十八庭  法  官  陳思帆
上正本證明與原本無異。
如不服本判決應於收受送達後10日內向本院提出上訴書狀，並應
敘述具體理由；其未敘述上訴理由者，應於上訴期間屆滿後20日
內向本院補提理由書（均須按他造當事人之人數附繕本）「切勿
逕送上級法院」。告訴人或被害人如對於本判決不服者，應具備
理由請求檢察官上訴，其上訴期間之計算係以檢察官收受判決正
本之日期為準。
                                書記官  林素霜
中    華    民    國    99    年    5     月     6    日
附錄本案論罪科刑所適用之法條：
中華民國刑法第277 條第1 項
傷害人之身體或健康者，處3 年以下有期徒刑、拘役或1 千元以
下罰金。
中華民國刑法第305條
以加害生命、身體、自由、名譽、財產之事，恐嚇他人致生危害
於安全者，處2 年以下有期徒刑、拘役或3 百元以下罰金。
刑法施行法第1 條之1
中華民國94年1 月7 日刑法修正施行後，刑法分則編所定罰金之
貨幣單位為新臺幣。
94年1 月7 日刑法修正時，刑法分則編未修正之條文定有罰金者
，自94年1 月7 日刑法修正施行後，就其所定數額提高為30倍。
但72年6 月26日至94年1 月7 日新增或修正之條文，就其所定數
額提高為3 倍。

司法院資訊處製作；財團法人民間司法改革基金會備份。
